sv: Orientering för checkhäftet: Sidoöppning; Toppöppning; Universell; Övrigt
th: ทิศทางการใส่เช็คในปกสมุดเช็ค: โหลดจากด้านข้าง; โหลดจากด้านบน; อเนกประสงค์; อื่นๆ
ko: 수표책 삽입 방향: 측면 삽입형; 상단 삽입형; 범용; 기타
bg-BG: Ориентация на поставяне на чековата книжка: Странично зареждане; Горно зареждане; Универсално; Други
hr-HR: Orijentacija učitavanja čekovne knjižice: Umetanje s bočne strane; Umetanje s gornje strane; Univerzalno; Ostalo
nl: Chequeboek laadrichting: Zij-invoer; Boven-invoer; Universeel; Overig
zh-TW: 支票簿裝載方向: 側裝式; 頂裝式; 通用; 其他
lt-LT: Čekių knygelės įdėjimo orientacija: Pildoma iš šono; Pildoma iš viršaus; Universali; Kita
cs: Orientace vkládání šekové knížky: Vkládání ze strany; Vkládání shora; Univerzální; Jiná
ru: Ориентация загрузки чековой книжки: Боковая загрузка; Верхняя загрузка; Универсальная; Другое
pl: Orientacja wkładania książeczki czekowej: Wsuwane z boku; Wsuwane od góry; Uniwersalne; Inna
nb: Retning for innlasting av sjekkhefte: Mating fra siden; Innsetting fra toppen; Universell; Annet
ja: 小切手帳の挿入方向: 横入れ; 縦入れ; ユニバーサル; その他
pt-BR: Orientação de carregamento do talão de cheques: Carregamento lateral; Carregamento superior; Universal; Outro
it: Orientamento per il caricamento del libretto degli assegni: Inserimento laterale; Inserimento dall'alto; Universale; Altro
hu: Csekkfüzet betöltési tájolása: Oldalsó betöltésű; Felső betöltésű; Univerzális; Egyéb
fr: Orientation de chargement du chéquier: Chargement latéral; Chargement par le haut; Universel; Autre
tr: Çek defteri yükleme yönü: Yandan yüklemeli; Üstten yüklemeli; Evrensel; Diğer
es: Orientación de la chequera: Carga lateral; Carga superior; Universal; Otra
en: Checkbook loading orientation: Side-load; Top-load; Universal; Other
zh-CN: 支票簿装载方向: 侧边装入; 顶部装入; 通用; 其他
vi: Hướng nạp sổ séc: Nạp từ bên hông; Nạp từ phía trên; Đa năng; Khác
sl-SI: Orientacija ovitka čekovne knjižice: Stransko vstavljanje; Zgornje vstavljanje; Univerzalno; Drugo
da: Indsætningsretning for checkhæfte: Indsættelse fra siden; Indsættelse fra toppen; Universel; Andet
pt-PT: Orientação de carregamento do livro de cheques: Carregamento lateral; Carregamento superior; Universal; Outra
el: Προσανατολισμός φόρτωσης βιβλιαρίου επιταγών: Πλευρική τοποθέτηση; Άνω τοποθέτηση; Γενικής χρήσης; Άλλο
fi: Sekkivihkon avaussuunta: Sivusta ladattava; Päältä ladattava; Yleinen; Muu
ro-RO: Orientare pentru încărcarea carnetului de cecuri: Încărcare laterală; Încărcare prin partea superioară; Universal; Altele
sk-SK: Orientácia načítania šekovej knižky: Vkladanie zboku; Vkladanie zhora; Univerzálne; Iné
de: Ausrichtung des Scheckbuchformats: Seitlicher Einschub; Einschub von oben; Universal; Sonstiges